

\vspace{3.5em}
\noindent \begin{minipage}{\textwidth}
\stepcounter{mallinumber}
\noindent \textbf{Tüüpsõnamall \arabic{mallinumber}\,\vadja{čümme}}\\

\begin{sideways}
\begin{tabular}{l l}
muutvormimall & tunnused \\
\hline
\underline{čümme} & \textsc{ sg nom } \\
\underline{čümme}\,$\oplus$\,ne & \textsc{ sg gen } \\
\underline{čümme}\,$\oplus$\,nä & \textsc{ sg par } \\
\underline{čümme}\,$\oplus$\,nese & \textsc{ sg ill } \\
\underline{čümme}\,$\oplus$\,z & \textsc{ sg ine } \\
\underline{čümme}\,$\oplus$\,ss & \textsc{ sg ela } \\
\underline{čümme}\,$\oplus$\,lle & \textsc{ sg all } \\
\underline{čümme}\,$\oplus$\,ll & \textsc{ sg ade } \\
\underline{čümme}\,$\oplus$\,lt & \textsc{ sg abl } \\
\underline{čümme}\,$\oplus$\,ssi & \textsc{ sg tra } \\
\underline{čümme}\,$\oplus$\,ssaa & \textsc{ sg ter } \\
\underline{čümme}\,$\oplus$\,ka & \textsc{ sg com } \\
\underline{čümme}\,$\oplus$\,d & \textsc{ pl nom } \\
\underline{čümme}\,$\oplus$\,nije & \textsc{ pl gen } \\
\underline{čümme}\,$\oplus$\,niit & \textsc{ pl par } \\
\underline{čümme}\,$\oplus$\,niise & \textsc{ pl ill } \\
\underline{čümme}\,$\oplus$\,niiz & \textsc{ pl ine } \\
\underline{čümme}\,$\oplus$\,niiss & \textsc{ pl ela } \\
\underline{čümme}\,$\oplus$\,niille & \textsc{ pl all } \\
\underline{čümme}\,$\oplus$\,niill & \textsc{ pl ade } \\
\underline{čümme}\,$\oplus$\,niilt & \textsc{ pl abl } \\
\underline{čümme}\,$\oplus$\,niissi & \textsc{ pl tra } \\
\underline{čümme}\,$\oplus$\,niissaa & \textsc{ pl ter } \\
\underline{čümme}\,$\oplus$\,nijka & \textsc{ pl com } \\
\end{tabular}
\end{sideways}
\captionof{table}{Tüüpsõnamall \arabic{mallinumber}\,\vadja{čümme} ekstraheeritud muutvormimallid.}
\label{tab:tüüpsõnamall-čümme}

\end{minipage}

 
\vspace{1em}
\noindent Tüüpsõnamall \vadja{čümme} ei hõlma teisi lekseeme vormi\-sõnastikus.
